臺灣臺南地方法院刑事判決　　　　　　　100年度易字第822號
公　訴　人　臺灣臺南地方法院檢察署檢察官
被　　　告　吳嘉宏
　　　　　　吳啟川
上列被告等因傷害案件，經檢察官提起公訴（一百年度偵字第七
四六六號），因被告等於本院準備程序中就被訴事實為有罪之陳
述，經本院裁定改依簡式審判程序審理，茲判決如下：
    主  文
吳嘉宏共同傷害人之身體，處拘役肆拾日，如易科罰金，以新臺
幣壹仟元折算壹日。
吳啟川共同傷害人之身體，累犯，處拘役伍拾玖日，如易科罰金
，以新臺幣壹仟元折算壹日。
    事實及理由
一、本件犯罪事實及證據，除犯罪事實部分應補正「吳啟川前於
    民國九十七年間因侵占案件，經本院於九十七年九月三十日
    以九十七年度易字第一四二八號判處有期徒刑三月又十五日
    確定，甫於九十七年十二月十六日易科罰金執行完畢。」等
    語，並將「吳嘉宏、吳啟川因不滿莊直興上述之舉認為欺人
    太甚，乃與方秀琴（另為不起訴處分）共同基於傷害之犯意
    聯絡，由吳嘉宏於100年3月29日上午7時30分許，駕駛車號
    UL－7312號自小客車搭載吳啟川、方秀琴尾隨莊直興返回其
    位於臺南市麻豆區莊禮里莊禮寮34號之住處後，」等語更正
    為「吳嘉宏、吳啟川因不滿莊直興上述之舉，認其欺人太甚
    ，乃由吳嘉宏於一百年三月二十九日上午七時三十分許，駕
    駛車號UL-7321號自小客車搭載吳啟川及方秀琴欲找莊直興
    理論，並於同日八時許在臺南市麻豆區大山國小前發現莊直
    興開車送小孩上學畢，乃沿路尾隨莊直興返回其位於臺南市
    麻豆區莊禮里莊禮寮34號住處，嗣莊直興返家下車後見吳嘉
    宏及吳啟川二人尾隨在後欲奔逃返家，吳嘉宏及吳啟川見狀
    ，竟基於傷害之犯意聯絡，」等語；另證據部分應補充被告
    吳嘉宏及吳啟川於本院訊問時之自白，即被告二人之臺灣高
    等法院被告前案紀錄表各一份外，餘均引用檢察官起訴書之
    記載（如附件）。
二、按本件被告吳嘉宏及吳啟川所犯，均係死刑、無期徒刑、最
    輕本刑為三年以上有期徒刑以外之罪，其二人於準備程序就
    前揭被訴犯罪事實為有罪之陳述，經本院告知簡式審判程序
    之旨，並聽取其二人與公訴人之意見後，認無不得或不宜改
    依簡式審判程序進行之處，爰依刑事訴訟法第二百七十三條
    之一第一項、第二百八十四條之一之規定，裁定改行簡式審
    判程序審理，並依法不受同法第一百五十九條第一項證據能
    力之限制，合先敘明。
三、核被告吳嘉宏及吳啟川所為，均係犯刑法第二百七十七條第
    一項之普通傷害罪。而被告二人間，就本件傷害犯行，有犯
    意聯絡及行為分擔，均為共同正犯。又被告二人各以一行為
    ，同時侵害告訴人莊直興及莊阿春之個人身體法益，均為同
    種想像競合犯，應依刑事訴訟法第五十五條之規定，均僅論
    以一罪。查被告吳啟川前於九十七年間因侵占案件，經本院
    於九十七年九月三十日以九十七年度易字第一四二八號判處
    有期徒刑三月又十五日確定，甫於九十七年十二月十六日易
    科罰金執行完畢等情，有卷附臺灣高等法院被告前案紀錄表
    一份可按，其於有期徒刑執行完畢後，五年內故意再犯本件
    有期徒刑以上之罪，為累犯，應依法加重其刑。爰審酌吳嘉
    宏及吳啟川間，僅被告吳啟川前有侵占前科一節，有臺灣高
    等法院被告前案紀錄表各一份在卷可參，素行均尚可，而告
    訴人莊直興就因其與被告二人胞弟吳嘉文間之糾紛未解，因
    而經常撥打電話騷擾被告二人母親方秀琴一事，所為雖有不
    該，但被告二人不思以理性態度與告訴人莊直興溝通，或以
    司法途徑解決紛爭，反以毆打之方式傷害告訴人莊直興，甚
    而傷及案發當時欲制止其二人傷害犯行之告訴人莊阿春，致
    其二人各受有左膝挫傷、瘀血傷、左膝擦傷、雙足踝擦傷及
    左中指中段指骨骨折之傷害，其等惡性亦非輕，惟被告二人
    犯後坦承犯行，態度尚可，但至今均未賠償告訴人二人之損
    害，亦未獲告訴人二人諒解，及告訴人二人所受傷勢非重等
    一切情狀，分別量處如主文所示之刑，並各諭知易科罰金之
    折算標準，以示懲儆。
四、依刑事訴訟法第二百七十三條之一第一項、第二百九十九條
    第一項前段、第三百十條之二、第四百五十四條第二項，刑
    法第二十八條、第二百七十七條第一項、第五十五條、第四
    十七條第一項、第四十一條第一項前段，刑法施行法第一條
    之一，判決如主文。
本案經檢察官何珩禎到庭執行職務。
中    華    民    國   100    年    10    月    19    日
                  刑事第十庭    法  官  劉秀君
以上正本證明與原本無異。
如不服本判決應於收受本判決後10日內向本院提出上訴書狀，並
應敘述具體理由。其未敘述上訴理由者，應於上訴期間屆滿後20
日內向本院補提理由書狀（均須按他造當事人之人數附繕本）「
切勿逕送上級法院」。
                                書記官  曾盈靜
中    華    民    國   100    年    10    月    20    日
附錄法條：
中華民國刑法第277條
（普通傷害罪）
傷害人之身體或健康者，處 3 年以下有期徒刑、拘役或 1 千元
以下罰金。
犯前項之罪因而致人於死者，處無期徒刑或 7 年以上有期徒刑
；致重傷者，處 3 年以上 10 年以下有期徒刑。
附件：
臺灣臺南地方法院檢察署檢察官起訴書
                                     100年度偵字第7466號
    被      告  吳嘉宏  男  40歲（民國○○年○○月○日生）
                        住高雄市岡山區○○○路280號3樓
                        國民身分證統一編號：Ｚ000000000號
    被      告  吳啟川  男  30歲（民國○○年○月○○日生）
                        住臺南市學甲區豐和里美豐67之62號
                        國民身分證統一編號：Ｚ000000000號
上列被告等因傷害案件，已經偵查終結，認應該提起公訴，茲將
犯罪事實及證據並所犯法條分敘如下：
           犯罪事實
一、吳嘉宏、吳啟川（前因業務侵占案件，經臺灣臺南地方法院
    以97年度調偵字第644號判決判處有期徒刑6月，減為3年15
    日確定，於民國97年12月16日易科罰金執行完畢）為兄弟關
    係，緣莊直興於99年3月11日曾對渠等之胞弟吳嘉文提出妨
    害家庭之告訴，事後莊直興又以其妻李佩霓常接獲不明電話
    及簡訊騷擾認係吳嘉文所為，乃經常撥打吳嘉宏、吳啟川、
    吳嘉文3人之母親方秀琴之電話後故意不說話或接通後旋即
    掛斷之方式報復，而莊直興另於100年3月28日晚上8時許以
    電話告知方秀琴，希轉知吳嘉文出面與其對談，吳嘉宏、吳
    啟川因不滿莊直興上述之舉認為欺人太甚，乃與方秀琴（另
    為不起訴處分）共同基於傷害之犯意聯絡，由吳嘉宏於100
    年3月29日上午7時30分許，駕駛車號UL－7312號自小客車搭
    載吳啟川、方秀琴尾隨莊直興返回其位於臺南市麻豆區莊禮
    里莊禮寮34號之住處後，先由吳啟川持莊直興家中之座椅毆
    打莊直興，繼由吳嘉宏強拉莊直興身體將之摔倒在地，2人
    並徒手毆打莊直興，莊直興之母莊阿春見狀後旋即上前勸阻
    ，但遭吳嘉宏、吳啟川強力甩開，致莊直興因而受有左膝挫
    傷及瘀血傷、左膝擦傷、雙足踝擦傷等之傷害；莊阿春則受
    有左中指中段指骨骨折之傷害。
二、案經莊直興、莊阿春訴由臺南市政府警察局麻豆分局移送偵
    辦。
           證據並所犯法條
一、證據清單及待證事實
┌───┬────────┬─────────────┐
│編號  │  證據名稱      │   待證事實               │
├───┼────────┼─────────────┤
│一    │被告吳嘉宏、吳啟│於上揭時、地毆打莊直興、拉│
│      │川之供述        │扯莊阿春之事實            │
├───┼────────┼─────────────┤
│二    │告訴人莊直興、莊│全部犯罪事實              │
│      │阿春於警詢及偵查│                          │
│      │中之證述        │                          │
├───┼────────┼─────────────┤
│三    │財團法人臺灣基督│同上                      │
│      │長老教會新樓醫院│                          │
│      │傷害診斷證明書2 │                          │
│      │紙、現場監視器光│                          │
│      │碟1片           │                          │
└───┴────────┴─────────────┘
二、核被告吳嘉宏、吳啟川所為，均係犯刑法第277條第1項之傷
    害罪嫌。渠等有犯意之聯絡及行為之分擔，請論以共同正犯
    。被告吳啟川前有如事實欄所述罪於97年12月16日執行完畢
    有卷附本署刑案資料查註紀錄表可按，其受有期徒刑之執行
    完畢，五年以內故意再犯本件有期徒刑以上之罪，為累犯，
    請依刑法第47條第1項規定加重其刑。至告訴及移送意旨另
    認被告吳嘉宏、吳啟川2人於毆打莊直興後另對其恫嚇稱：
    要讓你沒辦法住，讓你在麻豆地區無法站起，我們在路上及
    你家附近等你很久等語而另涉恐嚇罪嫌。惟查，經當庭與雙
    方勘驗監視器光碟後發現莊直興遭毆打後未久即在住處點火
    抽煙，並以手指指向吳嘉宏、吳啟川2人大聲與渠等爭執怒
    罵，倘莊直興具有不安全之感覺而心生畏佈，必定低聲下氣
    、委曲求全，懼而逃離現場，又豈會為上開之舉後等候據報
    到場處理之員警並從容陳述遭毆經過，顯見當時莊直興並無
    致心生畏佈之情形，被告吳嘉宏、吳啟川言詞過激應係氣憤
    失當之語，與恐嚇之行為尚屬有間，自無令渠等負該項罪責
    之餘地，告訴及移送意旨就此容有誤會，然此部分如果成立
    犯罪，因與前揭起訴部分具有想像競合犯之關係，屬於裁判
    上一罪，應為起訴效力所及，爰不另為不起訴處分，併此敘
    明。
三、依刑事訴訟法第251條第1項提起公訴。
    此  致
臺灣臺南地方法院
中    華    民    國   100    年    6     月    29    日
                            檢察官 陳 本 良
本件證明與原本無異
中    華    民    國   100    年    7     月    5     日
                            書記官 周 家 驊
附錄法條：
刑法第277條第1項
（普通傷害罪）
傷害人之身體或健康者，處 3 年以下有期徒刑、拘役或 1 千元
以下罰金。
犯前項之罪因而致人於死者，處無期徒刑或 7 年以上有期徒刑
；致重傷者，處 3 年以上 10 年以下有期徒刑。